【裁判字號】    88,交簡上,4
【裁判日期】    890810
【裁判案由】    過失傷害
【裁判全文】
臺灣板橋地方法院刑事判決                          八十八年度交簡上字第四號
    上  訴  人  臺灣板橋地方法院檢察署檢察官
    被      告  乙○○
右列上訴人因被告過失傷害案件，不服本院於中華民國八十八年八月二十六日所為之
八十八年度交簡字第三○號第一審刑事簡易判決（起訴案號：八十八年度偵字第一二
七○九號），提起上訴，本院管轄第二審之合議庭判決如左︰
    主      文
原判決撤銷。
乙○○因過失傷害人，處拘役伍拾日，如易科罰金，以佰元折算壹日。
    事      實
一、乙○○於民國（下同）八十八年二月十四日凌晨一時三十分許，酒後騎乘車牌號
    碼ＣＥＸ─五一七號重型機車，沿臺北縣三重市○○○路由五股鄉往三重市方向
    行駛，途經中正北路一一一號前，原應注意車輛行駛時，行車速度應依標誌之規
    定，又駕駛人應注意車前狀況，並隨時採取必要之安全措施，而依當時陰天夜間
    有照明、路面乾燥無缺陷、視距良好等情況，並非不能注意，詎其竟疏於注意，
    明知該處道路行車時速不得超過四十公里，猶超速行駛，且疏於注意車前狀況，
    乃不及煞停而撞及適未遵守行人於設有行人穿越道三十公尺範圍內應由行人穿越
    道穿越馬路之規定，即未經由行人穿越道貿然步行穿越中正北路之甲○○，致甲
    ○○受有下唇撕裂傷、上顎牙齒斷裂及齒槽骨斷裂等傷害。乙○○嗣於有偵查權
    限之機關發覺其犯罪前即向警方坦承肇事，旋經警測得其吐氣所含酒精成份為每
    公升○‧四四毫克，已達酒醉之程度。
二、案經甲○○訴由臺北縣警察局三重分局報請臺灣板橋地方法院檢察署檢察官偵查
    起訴。
    理      由
一、訊據被告乙○○坦承於右揭時地酒後超速騎乘重型機車，而疏未注意車前狀況乃
    撞及告訴人甲○○，致告訴人受傷之犯罪事實，核與告訴人之指訴相符，且有肇
    事地點照片四幀、道路交通事故調查報告表一份、臺北縣警察局舉發違反道路交
    通管理事件通知單及酒精濃度測試表各一紙附卷足佐，而告訴人因此車禍受傷，
    亦有三軍總醫院附設民眾診療服務處出具之甲種診斷證明書（00000000
    00號）附卷可稽。按汽車駕駛人飲酒後其吐氣所含酒精成份超過每公升○‧二
    五毫克以上者，不得駕車，又行車速度，依標誌之規定，無標誌者，在市區道路
    ，時速不得超過四○公里，再者，汽車行駛時，駕駛人應注意車前狀況，並隨時
    採取必要之安全措施，道路交通管理處罰條例第一百十四條第二款、第九十三條
    第一項第一款、第九十四第三項分明定有明文，被告騎乘機車（依道路交通安全
    規則第二條第一項第一款之規定亦屬駕駛汽車之行為），其原應注意上開關於交
    通安全之規定，復非不能注意，竟於酒後吐氣所含酒精成份達每公升○‧四四毫
    克之酒醉狀態下超速騎乘機車且疏未注意車前狀況而肇事，其有過失灼然，又此
    車禍之肇事責任經臺灣省臺北縣區車輛行車事故鑑定委員會鑑定結果亦認被告酒
    醉超速，告訴人穿越道路未走人行穿越道均為肇事原因（見偵卷第二十頁所附臺
    灣省臺北縣區車輛行車事故鑑定委員會北鑑字第八八四七六號鑑定意見書）亦足
    參佐。且被告之上開過失行為與告訴人所受傷害間復有相當因果關係，是本件事
    證已臻明確，被告過失傷害犯行洵堪認定，自應依法論科。
二、核被告乙○○所為，係犯刑法第二百八十四條第一項前段之普通過失傷害罪。查
    被告酒醉駕車因而致人受傷，應依道路交通管理處罰條例第八十六條第一項之規
    定加重其刑至二分之一；被告於有偵查權限之機關發覺其犯罪前即向警方坦承肇
    事，此為被告所供陳，復有上開道路交通事故調查報告表一份足憑，是其符合自
    首之規定，應依刑法第六十二條前段減輕其刑，並先加後減之。原審對被告論罪
    科刑固非無見，惟其漏未斟酌被告肇事後吐氣所含酒精成份達每公升○‧四四毫
    克已屬酒醉駕車，而未依道路交通管理處罰條例第八十六條第一項之規定加重其
    刑即有未洽（被告行為時尚無現行刑法第一百八十五條之三服用酒類不能安全駕
    駛動力交通工具而駕駛罪之規定）；況被告雖於原審審理中與告訴人達成和解，
    應允分期償付新臺幣（下同）十四萬元，自八十八年十一月三十日起，每月三十
    日給付一萬元（見卷附和解筆錄），詎被告僅給付四萬元後即未依約給付，此業
    為告訴代理人所指稱，並為被告所自承，是原審未及審酌而對被告所量處之刑予
    以宣告緩刑亦有未當。檢察官上訴意旨以原審判決宣告緩刑不當，為有理由，原
    判決既有上開可議之處，自屬無可維持，應由本院合議庭撤銷改判。爰審酌被告
    過失之程度（告訴人亦有過失）、品行、智識程度、所生危害及犯罪後坦承犯行
    ，態度尚佳，惟於和解後僅支付少數金額後即未依約賠付告訴人等一切情狀，量
    處如主文第二項所示之刑，並諭知易科罰金之折算標準。
據上論斷，應依刑事訴訟法第四百五十五條之一第一項、第三項、第三百六十九條第
一項前段、第三百六十四條，刑法第二百八十四條第一項前段、第四十一條、第六十
二條前段、道路交通管理處罰條例第八十六條第一項，罰金罰鍰提高標準條例第一條
前段、第二條判決如主文。
本案經檢察官蔡宏展到庭執行職務。
中      華      民      國      八十九      年    八      月    十      日
                                      臺灣板橋地方法院交通法庭
                                          審判長法  官  陳秀
                                                法  官  李世華
                                                法  官  陳鴻清
右正本證明與原本無異。
本判決不得上訴。
                                                書記官  林蔚然
中      華      民      國      八十九      年    八      月    十八    日
附錄本案論罪科刑法條全文：
刑法第二百八十四條
因過失傷害人者，處六月以下有期徒刑、拘役或五百元以下罰金，致重傷者，處一年
以下有期徒刑、拘役或五百元以下罰金。
從事業務之人，因業務上之過失傷害人者，處一年以下有期徒刑、拘役或一千元以下
罰金，致重傷者，處三年以下有期徒刑、拘役或二千元以下罰金。


司法院資訊處製作；財團法人民間司法改革基金會備份。
